

Moh. Iqbal Rafsanjani

Software Engineer mohiqbalrafsanjani@gmail.com mohiqbalrafsanjani.github.jo

Orang yang antusias dengan banyak pengalaman bekerja di bidang pemrograman web, bersemangat tentang pemrograman dan kerja kreatif, juga pemain tim dengan keterampilan komunikasi yang baik yang dapat dengan mudah beradaptasi dengan lingkungan apa pun.

Keterampilan

C#, .NET Framework, SQL Server, Postman, Git, Github, PHP, XAMPP, HTML, CSS, Javascript, MATLAB, JAVA, Photoshop CS 6, Corel Draw X7, Visual Studio 2008, Codelgniter, Spring Framework, Angular, Python.

Pengalaman

Mitra Integrasi Informatika/ Application Developer (Contract)

JANUARI 2020 - DESEMBER 2021, JAKARTA BARAT

Bekerja sebagai Application Developer yang berawal dari program Bootcamp JAVA selama tiga bulan pelatihan dan kemudian akan disalurkan ke client sebagai mitra.

PT. Bank Negara Indonesia / Application Developer (Outsource)APRIL 2020 - DESEMBER 2021, JAKARTA PUSAT

Bekerja sebagai Application Developer yang memiliki tanggung jawab bug fixing, error handling, dan problem solving menggunakan teknologi C#, .NET Framework, dan SQL Server.

Laboratorium Klinik CITO / Administrasi Support (Magang)

MARET 2017 - JUNI 2017, SEMARANG

Bekerja sebagai Administrasi Support Selama Program Medical Check Up dan sebagai mahasiswa magang yang memiliki tujuan untuk meneliti dan membuat aplikasi pendeteksi tingkat pendengaran (Audiometri) menggunakan teknologi PHP Native dan MySQL.

PT. Kereta Api Indonesia DAOP 4 / IT Support

SEPTEMBER 2014 - OKTOBER 2014, SEMARANG

Bekerja sebagai IT Support selama program Magang yang memiliki tanggung jawab untuk memelihara server intranet dan mengatasi kendala komputer pegawai KAI DAOP 4 dan membuat aplikasi arsip dokumen menggunakan teknologi PHP Native dan MySQL.

Pendidikan

Universitas Dian Nuswantoro / 3.41

JULI 2015 -AGUSTUS 2019, SEMARANG

Sarjana Komputer, Teknik Informatika.

SMK N 8 Semarang / 77.5

JULI 2012 - MEI 2015, SEMARANG

Sekolah Menengah Kejuruan, Rekayasa Perangkat Lunak.

SMP Pondok Modern Selamat / 8.3

JULI 2009 - JUNI 2012, KENDAL

Pondok Pesantren.

SDN Purwoyoso XI / 20.40

2003 - 2009, SEMARANG

Sekolah Dasar.

Sertifikat

2022

Scientific Computing with Python / FreeCodeCamp

2020

Certified Application Security Engineer - Java / EC-Council

2019

Sertifikat TOEFL, TOTAL SCORE: 460 / CFLT UDINUS

2015

Ujian Praktik Kompetensi Keahlian Rekayasa Perangkat Lunak /

APINDO No. Sertifikat: Nomor 102/e/DPP/IV/2015

2014

Peningkatan Kemampuan Analisa dan Perancangan dalam Rekayasa Perangkat Lunak Menggunakan UML / FTIK Universitas Semarang No.

Sertifikat: No.1854/USM.H4.FTIK/I/2014